【裁判字號】    98,附民,42
【裁判日期】    990412
【裁判案由】    請求賠償損害
【裁判全文】
臺灣雲林地方法院刑事附帶民事訴訟裁定  98年度附民字第42號
上  訴  人
即  原  告  乙○○
            丙○○
上二人共同
訴訟代理人  張究安律師
被      告  甲○○
上列上訴人即原告等因請求損害賠償案件，不服本院中華民國99
年2 月23日98年度附民字第42號刑事附帶民事訴訟判決，提起上
訴，本院裁定如下：
    主  文
上訴駁回。
    理  由
一、上訴意旨略以：游侯雪係因腦動脈瘤疾病於民國97年8 月10
    日入院，8 月11日接受動脈瘤夾除術，8 月13日接受顱內壓
    監測器置放術和節段性腸切除及腸造口術，術後併發多重器
    官衰竭，於同年月29日病死，有國立臺灣大學醫學院附設醫
    院雲林分院97年9 月12日診斷證明書、元吉診所死亡證明書
    附卷可稽。又證人游素屏、陳霈群、何青松、鍾景發等人所
    述不是傳聞，就是未親眼看見有毆打之事實，甚至未說明游
    侯雪受有何等之傷害，因此上開證人之證述不足以說明游侯
    雪有遭原告2 人毆打致死之可能性。而一般家庭成員之間彼
    此爭吵，在所難免，上開證人之證述內容中，亦無游侯雪因
    爭吵或打架受有嚴重傷害之紀錄，更遑論與死亡有關，被告
    明知游侯雪之死亡不可能是遭原告毆打致死，竟未經求證，
    逕向檢方提出告訴，欲使原告2 人受刑事之訴追，難謂無誣
    告之犯意，原審刑事案件部分判決被告無罪，認事用法應有
    違誤，業經原告2 人聲請檢察官上訴，如被告刑事部分認定
    有罪，則原告2 人提起刑事附帶民事訴訟，請求精神上之損
    害賠償即屬有據，原審駁回原告之訴即無理由，應予廢棄等
    語。
二、按刑事訴訟諭知無罪、免訴或不受理之判決者，應以判決駁
    回原告之訴。但經原告聲請時，應將附帶民事訴訟移送管轄
    法院之民事庭。前項判決，非對於刑事訴訟之判決有上訴時
    ，不得上訴，刑事訴訟法第503 條第1 、2 項定有明文。
三、查本件被告甲○○被訴誣告案件，前經本院於99年2 月23日
    以98年度訴字第517 號判決諭知被告無罪，並於同日以98年
    度附民字第42號刑事附帶民事訴判決，駁回原告2 人所提起
    之附帶民事訴訟，有上開案號判決書在卷可稽。原告2 人雖
    於99年3 月10日向臺灣雲林地方法院檢察署檢察官聲請提起
    上訴，惟承辦檢察官對原告2 人聲請上訴，認為無理由，因
    此並未對該案刑事訴訟部分提起上訴，此分別有原告2 人所
    提出之聲請上訴狀、檢察官99年3 月12日簽呈等附卷可佐，
    從而本案刑事訴訟之判決既未經上訴，依上開條文規定，自
    不得就刑事附帶民事部分提起上訴，是原告2 人就附帶民事
    訴訟部分提起上訴於法不合，應予駁回。
四、依刑事訴訟法第503 條第2 項、第362 條前段，裁定如主文
    。
中    華    民    國    99    年    4     月    12    日
                  刑事第四庭  審判長法  官 吳 福 森
                                    法  官 吳 錦 佳
                                    法  官 王 素 珍
以上正本證明與原本無異。
如不服本裁定，應於裁定送達後5 日內向本院提出抗告狀（須附
繕本）。
                                    書記官 吳 伊 婷
中    華    民    國    99    年    4     月    13    日

司法院資訊處製作；財團法人民間司法改革基金會備份。
